【裁判字號】    99,易緝,19
【裁判日期】    990303
【裁判案由】    侵占等
【裁判全文】
臺灣臺南地方法院刑事判決              99年度易緝字第19號
公  訴  人  臺灣臺南地方法院檢察署檢察官
被      告  丙○○
上列被告因侵占等案件，經檢察官提起公訴（98年度偵字第1131
3號），被告於本院準備程序中，先就被訴事實均為有罪之陳述
，經本院合議庭裁定改由受命法官獨任進行簡式審判程序，判決
如下：
    主  文
丙○○意圖為自己不法之所有，而侵占自己持有他人之物，累犯
，處有期徒刑肆月，如易科罰金，以新臺幣壹仟元折算壹日；又
竊盜，累犯，處有期徒刑月，如易科罰金，以新臺幣壹仟元折
算壹日；又竊盜，累犯，處有期徒刑伍月，如易科罰金，以新臺
幣壹仟元折算壹日。應執行有期徒刑拾月，如易科罰金，以新臺
幣壹仟元折算壹日。
    事  實
一、丙○○前因詐欺、竊盜等案件，經本院以96年度易字第1297
    號判決應執行有期徒刑7月及拘役20日確定，入監執行後，
    於民國98年3月20日縮刑期滿執行完畢。詎丙○○猶不思悛
    悔，竟於前揭有期徒刑執行完畢5年內，又分別為下列行為
    ：(一)丙○○於98年6月3日晚間6時許，在位於臺南縣玉井鄉
    ○○路某址之網路咖啡店外，向友人乙○○借用車號M2E-53
    2號普通重型機車使用後，竟未依約返還該車，旋意圖為自
    己不法之所有，以變易持有為所有之意思，將上開機車侵占
    入己，作為代步工具使用。(二)丙○○侵占上開機車後，為避
    免遭友人乙○○尋獲該車，遂另意圖為自己不法之所有，而
    基於竊取他人財物之犯意，於同年6月16日晚間9時許（起訴
    書記載為凌晨零時許，業經檢察官當庭更正），在址設臺南
    縣北門鄉三光村65號之「順發機車行」內，徒手竊取丁○○
    所有、置放於車號002-DWZ號機車置物箱內之該車號機車車
    牌1面，得手後懸掛於上開侵占所得之機車上使用。(三)丙○○於同年7月14日上午10時29分許，騎乘上開機車行經臺南
    縣新化鎮竹子腳247之496號前，因上開機車之排氣管損壞，
    又見戊○○所有之車號800-DWU號普通重型機車停放於該處
    未取下鑰匙，認有機可乘，即另意圖為自己不法之所有，基
    於竊取他人財物之犯意，徒手以鑰匙發動戊○○所有之上開
    機車而竊取之，得手後旋即騎乘該機車逃逸，並將之作為代
    步工具使用。嗣丙○○於同年7月31日晚間6時30分許騎乘上
    開竊得之車號800-DWU號機車行經臺南縣新市鄉○○路45號
    前，為巡邏員警發覺其形跡可疑加以攔查，發現該車為贓車
    ，乃循線查悉上情。
二、案經丁○○、戊○○訴由臺南縣警察局善化分局報告臺灣臺
    南地方法院檢察署檢察官偵查起訴。
    理  由
一、按本件被告丙○○所犯均為死刑、無期徒刑、最輕本刑3年
    以上有期徒刑以外之罪，亦非屬高等法院管轄之第一審案件
    ，其於本院準備程序進行中，先就被訴事實均為有罪之陳述
    ，經告知簡式審判程序之旨，並聽取檢察官、被告之意見後
    ，本院合議庭依刑事訴訟法第273條之1第1項裁定進行簡式
    審判程序，是本案之證據調查，依同法第273條之2規定，不
    受同法第159條第1項、第161條之2、第161條之3、第163條
    之1，及第164條至第170條所規定證據能力認定及調查方式
    之限制，合先敘明。
二、上開犯罪事實，業據被告於警詢、偵查、本院準備程序及審
    理中均坦承不諱，並經證人即被害人乙○○、丁○○及戊○○於警詢中證述分別有上開物品遭侵占或失竊等語明確（警
    卷第5至13頁），又其中就事實欄一、(一)所述部分，並有車
    號M2E-532號機車車籍查詢結果1張及該機車經尋獲時之照片
    4張在卷可佐（偵查卷第11頁、第23至24頁），參以被告既
    明知其係以騎車去領錢後隨即歸還該車為由，向證人乙○○
    借用上開機車，自應依約於使用後將上開機車返還與證人乙○○，惟其借得上開機車後即避不見面，未依約返還上開機
    車而繼續占有使用之，致證人乙○○追討上開機車無著，足
    徵被告有將上開機車易持有為所有之不法侵占意圖甚明；就
    事實欄一、(二)所述部分，則有具領人為丁○○之贓物認領保
    管單、車號002-DWZ號機車之臺南縣警察局車輛尋獲電腦輸
    入單及失車基本資料查詢結果各1張附卷足憑（警卷第19頁
    、第23頁、第25頁）；另就事實欄一、(三)所述部分，亦有臺
    南縣警察局善化分局扣押物品目錄表、具領人為戊○○之臺
    南縣警察局善化分局贓物認領保管單、車號800-DWU號機車
    之臺南縣警察局車輛尋獲電腦輸入單及失車基本資料查詢結
    果各1張、查獲現場及扣案物品照片5張、監視器錄影畫面翻
    拍照片4張、失竊現場照片6張、監視器錄影光碟1份可資佐
    證（警卷第17至18頁、第24頁、第26頁、第28至30頁，偵查
    卷第16至20頁），是堪認被告上開任意性之自白，確均與事
    實相符。本件事證明確，被告上開犯行均洵堪認定，應予依
    法論科。
三、核被告如事實欄一、(一)所述之行為，係犯刑法第335條第1項
    之普通侵占罪；被告如事實欄一、(二)及一、(三)所述之行為，
    則各係犯刑法第320條第1項之竊盜罪。被告所犯上開3罪名
    間，犯意有別，行為殊異，應予分論併罰。再被告曾於98年
    3月20日受如事實欄所載之罪刑執行完畢，有臺灣高等法院
    被告前案紀錄表可稽，其於前開有期徒刑執行完畢後5年內
    ，故意再犯本件有期徒刑以上之3罪，均為累犯，各應依刑
    法第47條第1項規定加重其刑。茲審酌被告前已有竊盜、詐
    欺等財產犯罪紀錄，竟仍不知悔改，再犯本案，顯見其法紀
    觀念薄弱，未能自前所受徒刑之執行記取教訓，復不思循正
    途賺取所需，僅因貪圖小利，即再犯本件上開侵占、竊盜犯
    行，足見其漠視他人財物之所有權，對民眾財產安全及社會
    治安均非無相當危害，所為實不足取，惟念被告犯後始終坦
    承上開犯行不諱，表現悔意，其犯罪時所採手段復屬平和，
    未擴大被害人之損害，兼衡其學歷、職業、家庭狀況等一切
    情狀，認檢察官就本件具體求處應執行刑有期徒刑1年，尚
    屬過重，爰分別量處如主文所示之刑，及分別諭知易科罰金
    之折算標準，並定其應執行之刑，暨依刑法第41條第8項規
    定諭知易科罰金之折算標準，以示懲儆。
據上論斷，應依刑事訴訟法第273條之1第1項、第299條第1項前
段，刑法第335條第1項、第320條第1項、第47條第1項、第41條
第1項前段、第51條第5款、第41條第8項，刑法施行法第1條之1
第1項、第2項前段，判決如主文。
本案經檢察官甲○○到庭執行職務
中    華    民    國    99    年     3    月     3    日
                        刑事第九庭    法  官   蔡盈貞
以上正本證明與原本無異。
如不服本判決應於收受本判決後10日內向本院提出上訴書狀，並
應敘述具體理由。其未敘述上訴理由者，應於上訴期間屆滿後20
日內向本院補提理由書狀（均須按他造當事人之人數附繕本）「
切勿逕送上級法院」。
                                      書記官   陳玉芬
中    華    民    國    99    年     3    月     3    日
附錄論罪科刑法條：
中華民國刑法第335條第1項
（普通侵占罪）
意圖為自己或第三人不法之所有，而侵占自己持有他人之物者，
處5年以下有期徒刑、拘役或科或併科1千元以下罰金。
中華民國刑法第320條第1項
（普通竊盜罪）
意圖為自己或第三人不法之所有，而竊取他人之動產者，為竊盜
罪，處5年以下有期徒刑、拘役或5百元以下罰金。

司法院資訊處製作；財團法人民間司法改革基金會備份。
